臺灣板橋地方法院刑事判決　　　　　　　 94年度易字第874號
公　訴　人　臺灣板橋地方法院檢察署檢察官
被　　　告　甲○○
　　　　　　　　　　　號
上列被告因竊盜案件，經檢察官聲請簡易判決處刑（九十三年度
偵字第一○四五一號），本院認為應適用通常程序審判，被告於
準備程序中為有罪陳述，本院合議庭裁定進行簡式審判程序判決
如下：
    主  文
甲○○連續攜帶兇器竊盜，處有期徒刑柒月。
    事  實
一、甲○○因施用毒品案件，經本院以九十三年度訴字第二三四
    六判決判處施用第一級毒品部分有期徒刑八月，施用第二級
    毒品部分有期徒刑三月，應執行有期徒刑九月確定，現於臺
    灣臺北監獄臺北分監執行中（不構成累犯）。竟基於意圖為
    自己不法所有之概括犯意，先後為下列竊盜行為：
    (一)於民國九十三年五月中旬某日，在臺北縣板橋市○○路○
      段六號「長成工具行」前，趁無人看管之際，徒手竊取店
      內楊慶益所有之磨砂機乙臺、電鑽乙支及打釘槍乙支，價
      值約新臺幣（下同）一萬五千元。
    (二)於九十三年六月初某日，在臺北縣新莊市○○街七七號，
      趁無人看管之際，徒手竊取吳文明所有電鑽乙支、切割機
      乙臺，價值約六千元。
    (三)於九十三年六月初某日，在臺北縣板橋市○○路○段一四
      六之三號「裕發汽車皮椅工作室」，趁無人看管之際，徒
      手竊取店內郭志陽所有之電動扳手二支，價值約一萬六千
      元。
    (四)於九十三年六月十七日，在臺北縣板橋市○○路○段三十
      八巷二百弄十二號對面路旁停車位，趁四下無人之際，攜
      帶客觀上足以為兇器使用之扁型螺絲起子一把，將吳明取
      所有停放於停車格內貨車玻璃撬開，竊取車內電鐵鎚乙支
      、電鑽乙支、空氣壓縮機乙臺，價值約一萬元。得手後以
      電鑽一支五百元、切割機一台五百元、空氣壓縮機一台一
      千元、電鐵鎚一支一千五百元、砂輪機一台三百元之代價
      轉售予知情之林炳樟（檢察官另為緩起訴處分）或不詳人
      士。嗣於九十三年六月二十五日下午一時三十分許，在臺
      北縣板橋市○○路七十五巷口，因涉嫌搶奪案件（已經檢
      察官另為不起訴處分）為警查獲時，在偵查犯罪機關未知
      悉其竊盜犯行前，向警員自首竊盜犯行，並接受裁判。
二、案經臺北縣政府警察局海山分局報告臺灣板橋地方法院檢察
    署檢察官聲請簡易判決處刑，經本院改依通常程序審判。
    理  由
一、訊據被告甲○○對於上開犯罪事實迭於警詢、偵查及本院審
    理中坦承不諱，核與被害人楊慶益、吳文明、郭志陽、吳明
    取於警詢中之指訴相符，復有贓物認領保管收據乙張在卷可
    資佐證，被告自白核與事實相符，其犯行堪以認定，應依法
    論科。
二、按刑法第三百二十一條第一項第三款之攜帶兇器竊盜罪，係
    以行為人攜帶兇器竊盜為其加重條件，此所謂兇器，其種類
    並無限制，凡客觀上足對人之生命、身體、安全構成威脅，
    具有危險性之兇器均屬之，且祇須行竊時攜帶此種具有危險
    性之兇器為已足，並不以攜帶之初有行兇之意圖為必要。螺
    絲起子為足以殺傷人生命、身體之器械，顯為具有危險性之
    兇器（最高法院七十九年台上字第五二五三號判例參照）。
    核被告甲○○就事實欄一之(一)、(二)、(三)所為，係犯刑法第三
    百二十條第一項竊盜罪。事實欄一之(四)所為，係犯刑法第三
    百二十一條第一項第三款攜帶兇器竊盜罪。被告先後多次竊
    盜犯行，時間緊接，手法相同，所犯係構成要件相同之罪，
    顯係基於概括犯意反覆為之，為連續犯，應依刑法第五十六
    條規定，論以一連續攜帶兇器竊盜罪，並加重其刑。又被告
    因涉嫌搶奪罪而遭警方逮捕（搶奪罪另經不起訴處分），在
    其竊盜犯行未為偵查機關發覺前，向警員自首竊盜犯行，並
    接受裁判，符合自首要件，依刑法第六十二條前段減輕其刑
    ，並依刑法第七十一條第一項規定先加後減之。爰審酌被告
    素行、犯罪動機、目的、手段，及所生實害、所獲利益，暨
    犯後供認無隱，非無悔意等一切情狀，量處如主文所示之刑
    ，資為懲儆。
三、被告於九十三年十月二十五日竊取其友人蘇大偉所有之金戒
    指一枚，經本院以九十四年度簡字第一九一三號判決判處拘
    役三十日，於九十四年五月三十日確定，有上開判決書及臺
    灣高等法院被告前案紀錄表附卷可參。惟查，本件竊盜犯行
    乃係被告知悉有銷贓管道，故連續竊取電動工具出售給林炳
    樟等人獲取利潤；然而被告竊取金戒指乃係因毒癮發作，急
    需現金購買毒品以解毒癮，業據被告供認在卷，被告竊取金
    戒指之行為，顯然係另行起意，故本案與上開確定案件，非
    基於概括犯意所為，並無連續犯之裁判上一罪關係，不受該
    確定判決效力所及，附此敘明。
四、末按除被告所犯為死刑、無期徒刑、最輕本刑為三年以上有
    期徒刑之罪或高等法院管轄第一審案件者外，於前條第一項
    程序進行中，被告先就被訴事實為有罪之陳述時，審判長得
    告知被告簡式審判程序之旨，並聽取當事人、代理人、辯護
    人及輔佐人之意見後，裁定進行簡式審判程序，刑事訴訟法
    第二百七十三條之一第一項定有明文。查本件被告涉犯之加
    重竊盜罪，法定刑非最輕本刑為三年以上有期徒刑之罪，且
    被告就被訴事實為有罪之陳述，經告知被告簡式審判程序之
    旨，公訴人、被告對於本件改依簡式審判程序審理亦均表示
    無意見，是本院即依前揭刑事訴訟法規定，裁定本件進行簡
    式審判程序，附此敘明。
據上論斷，應依刑事訴訟法第四百五十二條、第二百七十三條之
一第一項、第二百九十九條第一項前段，刑法第五十六條、第三
百二十一條第一項第三款、第六十二條前段，判決如主文。
本案經檢察官鄧媛到庭執行職務。
中　　華　　民　　國　　94　　年　　8 　　月　　12　　日
                  刑事第六庭    法　官  絲鈺雲
以上正本證明與原本無異
如不服本判決應於送達後10日內向本院提出上訴狀
                                書記官　葉子榕
中　　華　　民　　國　　94　　年　　8 　　月　　15　　日
附錄本案論罪科刑法條全文：
刑法第三百二十一條
犯竊盜罪而有左列情形之一者，處六月以上、五年以下有期徒刑
：
一  於夜間侵入住宅或有人居住之建築物、船艦或隱匿其內而犯
之者。
二  毀越門扇、牆垣或其他安全設備而犯之者。
三  攜帶兇器而犯之者。
四  結夥三人以上而犯之者。
五  乘火災、水災或其他災害之際而犯之者。
六  在車站或埠頭而犯之者。
前項之未遂犯罰之。
